臺灣苗栗地方法院刑事判決
110年度簡上字第92號
上  訴  人  
即  被  告  鄭勳遠


上列上訴人即被告因竊盜案件，不服本院中華民國110年9月7日1
10年度苗簡字第681號第一審刑事簡易判決（聲請簡易判決處刑
書案號：110年度偵字第2299號，提起上訴，本院管轄之第二審
合議庭判決如下：
    主  文
上訴駁回。
    理  由
一、本案經本院審理結果，認第一審以上訴人即被告鄭勳遠（下
    稱被告）係犯刑法第320條第1項之竊盜罪，依累犯規定加重
    其刑後，量處有期徒刑5 月，並諭知如易科罰金，以新臺幣
    （下同）1,000 元折算1 日，其認事、用法及量刑均無不當
    ，應予維持，並引用第一審簡易判決書及檢察官聲請簡易判
    決處刑書所記載之犯罪事實、證據及理由（如附件）。
二、被告上訴意旨略以：伊有4個小孩及祖父要扶養，希望再判
    輕一點等語。
三、按法官於有罪判決中，究應如何量處罪刑，為實體法賦予審
    理法官裁量之刑罰權事項，法官行使此項裁量權，自得依據
    個案情節，參諸刑法第57條所定各款犯罪情狀之規定，於該
    法定刑度範圍內，基於合義務性之裁量，量處被告罪刑；又
    刑之量定係事實審法院得自由裁量之事項，若其未有逾越法
    定刑之範圍，且亦非明顯違背正義者，即不得遽指為違法（
    最高法院76年度台上字第4984號判決意旨參照）。次按刑罰
    之量定，固屬法院自由裁量之職權行使，但仍應審酌刑法第
    57條所列各款事由及一切情狀，為酌量輕重之標準，並非漫
    無限制；在同一犯罪事實與情節，如別無其他加重或減輕之
    原因，下級審法院量定之刑，亦無過重或失輕之不當情形，
    則上級審法院對下級審法院之職權行使，原則上應予尊重（
    最高法院85年度台上字第2446號判決意旨參照）。經查，原
    審就據以認定被告竊盜之證據及理由業已敘明，認被告罪證
    明確，因而適用刑事訴訟法第449 條第1 項、第454 條第2 
    項等規定，就量刑理由亦說明審酌被告因一時貪念，以自備
    鑰匙竊取被害人自用小客車，行為實有不該，犯後能坦白承
    認，節省有限之司法資源，竊得之自用小客車已由警方發還
    被害人，被告犯罪手段平和，兼衡其犯罪之動機、目的、智
    識程度等一切情狀，量處如原審主文所示之宣告刑，並諭知
    易科罰金折算之標準。從而，本院審酌全案情節，核原審認
    事用法並無違誤，自屬允當，且已斟酌刑法第57條各款所列
    情狀，未逾越法定刑度，亦未有過重或失輕之不當情形，量
    刑應屬妥適。故被告不服原審判決而提起上訴，並無理由，
    應予駁回。
據上論斷，應依刑事訴訟法第455 條之1 第1 項、第3 項、第36
8 條、第373 條，判決如主文。
本案經檢察官邱舒虹聲請以簡易判決處刑，檢察官林宜賢到庭執
行職務。
中　　華　　民　　國　　111 　年　　1 　　月　　18　　日
            刑事第二庭  審判長法  官  林卉聆
                              法  官  魏正杰
                              法  官  林信宇
以上正本證明與原本無異。　　　　　　　　　　　　　　　　
不得上訴。
                              書記官  林佩萱
中　　華　　民　　國　　111 　年　　1 　　月　　18　　日